臺灣桃園地方法院小額民事判決
111年度桃保險小字第586號
原      告  明台產物保險股份有限公司

法定代理人  松延洋介


訴訟代理人  陳巧姿  
            黃志傑  
被      告  蕭宇辰  


上列當事人間請求侵權行為損害賠償事件，本院於民國111年11
月28日言詞辯論終結，判決如下：
　　主    文
一、被告應給付原告新臺幣23,083元，及自民國111年9月3日起
    至清償日止，按年息5%計算之利息。
二、原告其餘之訴駁回。　
三、訴訟費用新臺幣1,000元由被告負擔新臺幣700元，餘由原告
    負擔。
四、本判決第1項得假執行。　
　　理由要領
一、按因故意或過失，不法侵害他人之權利者，負損害賠償責任
    ；汽車、機車或其他非依軌道行駛之動力車輛，在使用中加
    損害於他人者，駕駛人應賠償因此所生之損害，民法第184
    條第1項前段、第191條之2前段分別定有明文。又起駛前，
    應讓行進中之車輛優先通行，為道路交通安全規則第89條第
    1項第7款所明定。經查，原告主張被告於民國109年11月17
    日下午9時38分許，駕駛車牌號碼000-0000號自用小客車（
    下稱肇事車輛）欲自桃園市○○區○○路000號旁起駛時，竟疏
    未注意讓行進中之車輛優先通行，致原告所承保、訴外人古
    秀梅所有、由訴外人林金來駕駛之車牌號碼000-0000號自用
    小客車（下稱系爭車輛）閃避不及因而撞擊肇事車輛，致系
    爭車輛受損等情，業據其提出桃園市政府警察局道路交通事
    故當事人登記聯單、現場圖、現場照片、車損照片、系爭車
    輛行車執照為證（本院卷6-9頁），且經本院依職權調取桃
    園市政府警察局交通警察大隊交通事故案卷宗內道路交通事
    故初步分析研判表、現場圖、草圖、被告於警詢時之陳述、
    證人林金來於警詢時之陳述、車籍資料、駕籍資料、現場照
    片及車損照片核閱無訛（本院卷25-29、31-32頁），且被告
    已於相當時期受合法通知而於言詞辯論期日不到場，亦未提
    出準備書狀或答辯狀予以爭執，依民事訴訟法第436條之23
    準用同法第436條第2項適用同法第280條第3項前段準用同條
    第1項前段之規定，視同自認，堪信原告之主張為真實。從
    而，被告駕駛肇事車輛違反前揭道路交通安全規則因而肇事
    致系爭車輛受損，確有過失，而被告過失之行為與系爭車輛
    受損之結果間具有相當因果關係。故原告主張被告應負侵權
    行為損害賠償責任，即屬有據。
二、按負損害賠償責任者，除法律另有規定或契約另有訂定外，
    應回復他方損害發生前之原狀；第1項情形，債權人得請求
    支付回復原狀所必要之費用，以代回復原狀，民法第213條
    第1項、第3項定有明文。又債權人依民法第213條第3項之規
    定所得請求者既為回復原狀之必要費用，倘以修復費用為估
    定其回復原狀費用之標準，則修理材料以新品換舊品時，即
    應予折舊。次按被保險人因保險人應負保險責任之損失發生
    ，而對於第三人有損失賠償請求權者，保險人得於給付賠償
    金額後，代位行使被保險人對於第三人之請求權，保險法第
    53條第1項前段定有明文。此項保險人之代位權，係債權之
    法定移轉，不待被保險人另為債權讓與之表示。經查，原告
    主張系爭車輛之修復費用為烤漆、鈑金新臺幣（下同）18,8
    34元、工資11,060元及零件30,808元，並已依約給付60,702
    元之賠償金額予被保險人古秀梅乙節，固據其提出汽車保險
    單、電子發票證明聯、零件認購單、估價單、鋁圈修配工作
    單、系爭車輛維修照片為證（本院卷10-21頁），惟零件若
    係以新換舊時，依前揭說明，即應計算折舊。依行政院所頒
    固定資產耐用年數表及固定資產折舊率表之規定，非運輸業
    用客車、貨車之耐用年數為5年，依定率遞減法每年折舊100
    0分之369，其最後1年之折舊額，加歷年折舊累計額，其總
    和不得超過該資產成本原額之10分之9，另依營利事業所得
    稅查核準則第95條第6項規定固定資產提列折舊採用定率遞
    減法者，以1年為計算單位，其使用期間未滿1年者，按實際
    使用之月數相當於全年之比例計算之，不滿1月者，以1月計
    。本件系爭車輛為自用小客車，依前揭系爭車輛之行車執照
    及車籍資料所示自104年7月出廠，迄本件事故發生時，已逾
    5年期間，則零件扣除折舊後之費用估定為3,081元（計算式
    ：30,808×0.1=3081），另加計鈑金18,834元及工資11,060
    元，系爭車輛回復原狀之必要費用為32,975元（計算式：3,
    081+18,834+11,060=32,975），故原告既已給付賠償金額60
    ,702元予被保險人古秀梅，依前揭規定及說明，自得代位古
    秀梅行使對被告之侵權行為損害賠償請求權，請求被告給付
    前揭系爭車輛回復原狀之必要費用。
三、按損害之發生或擴大，被害人與有過失者，法院得減輕賠償
    金額，或免除之；前2項之規定，於被害人之代理人或使用
    人與有過失者，準用之；汽車行駛時，駕駛人應注意車前狀
    況，民法第217條第1項、第3項、道路交通安全規則第94條
    第3項分別定有明文。經查，被告於上開時、地駕駛肇事車
    輛因違反前揭道路交通安全規則致林金來駕駛系爭車輛閃避
    不及因而撞擊肇事車輛，業經本院認定如前，而參酌前揭道
    路交通事故初步分析研判表、現場圖、草圖及現場照片所示
    ，足見林金來駕駛系爭車輛亦未注意車前狀況，因而撞擊肇
    事車輛，故林金來駕駛系爭車輛違反前揭道路交通安全規則
    ，亦為本件事故發生之原因，依前揭規定，原告自應承擔林
    金來應負之與有過失責任。本院審酌林金來與被告前述各自
    違反注意義務之情節、迴避事故發生之可能性等過失程度之
    輕重，認林金來應負擔30%之與有過失責任，爰減輕被告應
    賠償原告之金額為原賠償金額32,975元之70%即23,083元。
    至原告主張林金來之肇事責任比例為20%等語，依上開說明
    ，尚難憑採。
四、綜上所述，原告依侵權行為及保險代位之法律關係，請求被
    告給付23,083元，及自起訴狀繕本送達之翌日即111年9月3
    日起至清償日止，按年息5%計算之利息，為有理由，應予准
    許。逾此範圍之請求，為無理由，應予駁回。
五、本判決原告勝訴部分，依民事訴訟法第436條之20之規定，
    應依職權宣告假執行。
六、訴訟費用負擔之依據：民事訴訟法第79條，並依同法第436
    條之19第1項，確定訴訟費用額如主文第3項所示。　
中　　華　　民　　國　　111 　年　　12　　月　　9 　　日
                  桃園簡易庭  法  官  陳柏嘉
以上為正本係照原本作成。
如不服本判決，應於送達後20日內，向本院提出上訴狀並表明上
訴理由，如於本判決宣示後送達前提起上訴者，應於判決送達後
20日內補提上訴理由書（須附繕本）。
如委任律師提起上訴者，應一併繳納上訴審裁判費。   
中　　華　　民　　國　　111 　年　　12　　月　　9 　　日
                              書記官  石曉芸
附錄：
一、民事訴訟法第436條之24第2項：
　  對於小額程序之第一審裁判上訴或抗告，非以其違背法令為
    理由，不得為之。
二、民事訴訟法第436條之25：
　  上訴狀內應記載上訴理由，表明下列各款事項：
　  ㈠原判決所違背之法令及其具體內容。
　  ㈡依訴訟資料可認為原判決有違背法令之具體事實。
三、民事訴訟法第471條第1項：（依同法第436條之32第2項規定
    於小額事件之上訴程序準用之）
    上訴狀內未表明上訴理由者，上訴人應於提起上訴後20日內
    ，提出理由書於原第二審法院；未提出者，毌庸命其補正，
    由原第二審法院以裁定駁回之。